臺灣高等法院高雄分院刑事裁定　　　　100年度交抗字第263號
抗　告　人
即受處分人　趙偉傑
上列抗告人違反道路交通管理處罰條例聲明異議案件，不服臺灣
高雄地方法院中華民國100 年9 月26日裁定（100 年度交聲字第
1708號），提起抗告，本院裁定如下：
    主  文
抗告駁回。
    理  由
一、抗告意旨略以：抗告人即受處分人趙偉傑（下稱抗告人）目
    前是學生，並無飆車行為，抗告人提出異議，並未有出庭說
    明之機會，請鈞院能夠查明。為此請求撤銷原裁定，更為適
    法之裁定云云。
二、原處分意旨略以：抗告人於民國100 年6 月19日凌晨3 時46
    分許，駕駛車牌號碼350-KFC 號重型機車，行經高雄市○○
    路、瑞隆路段時，因有「二輛以上汽車共同在道路上以危險
    方式駕車」之交通違規事實，經高雄市政府警察局新興分局
    逕行舉發該車所有人趙國鎮，嗣趙國鎮申報歸責實際駕駛人
    即抗告人，原處分機關交通部公路總局高雄區○○○○○道
    路交通管理處罰條例第43條第3 項、第85條第1 項規定，裁
    處抗告人罰鍰新臺幣（下同）3 萬元、吊銷駕駛執照，並應
    參加道路交通安全講習等處分。
三、按「二輛以上之汽車共同以危險方式駕車，處汽車駕駛人新
    臺幣3 萬元以上9 萬元以下罰鍰，吊銷其駕駛執照，並應接
    受道路交通安全講習」；又所稱之「汽車」，包括機器腳踏
    車即機車；再道路交通管理處罰條例之處罰，受舉發違反道
    路交通管理事件之受處罰人，認為受舉發之違規行為應歸責
    他人者，應於舉發違反道路交通管理事件通知單應到案日期
    前，檢附相關證據及應歸責人相關證明文件，向處罰機關告
    知應歸責人，處罰機關應即另行通知應歸責人到案依法處理
    ，道路交通管理處罰條例第43條第3 項、同條第5 項前段、
    第24條第1 項、第3 條第8 款、第85條第1 項前段分別定有
    明文。
四、經查：本件抗告人於100 年6 月19日凌晨3 時46分許，駕駛
    車牌號碼350-KFC 號重型機車，與友人所騎乘之機車，於行
    經高雄市○○路、瑞隆路段時，有共同闖越紅燈、佔據及壅
    塞道路等交通違規之事實，經高雄市政府警察局新興分局員
    警以「二輛以上之車輛共同在道路上以其他危險方式駕車」
    為由，舉發機車所有人趙國鎮，嗣趙國鎮申報歸責實際駕駛
    人係抗告人，原處分機關乃依前揭規定裁處抗告人罰鍰3 萬
    元、吊銷駕駛執照及參加道路交通安全講習等情，有卷附交
    通部公路總局高雄區監理所100 年7 月28日高監營裁字第裁
    80-B00000000號違反道路交通管理事件裁決書、趙國鎮出具
    之提供違規駕駛人申報書、高雄市政府警察局新興分局100
    年8 月16日高市警新分交字第1000023485號函暨高雄市政府
    警察局100 年6 月21日高市警交字第B00000000 號舉發違反
    道路交通管理事件通知單、蒐證光碟片及翻拍採證照片等證
    據資料附卷可稽，復經抗告人於100 年7 月28日聲明異議狀
    坦認上揭交通違規事實（見原審卷第5 頁），抗告人上揭交
    通違規之事實，堪以認定。
五、抗告人雖以：「其已知悔悟，且有繼續使用駕駛執照之需求
    」等語置辯，然其上揭違規事實既屬明確，仍不得以此解免
    其應負之行政罰則，抗告人此部分異議，並無理由。又抗告
    人雖併就「吊扣機車牌照」部分聲明異議，惟該部分係原處
    分機關另以高監營裁字第裁80-BO0000000號所為另一處分，
    抗告人並非該事件之受處分人（受處分人係「趙國鎮」），
    依法並無聲請異議之權，且抗告人就該部分之聲請異議，經
    原審法院於100 年8 月31日以100 年度交聲字第1709號裁定
    駁回，並經本院於100 年9 月26日以100 年度交抗字第244
    號裁定駁回抗告確定，此有臺灣高等法院被告（抗告人）前
    案紀錄表可憑，自非本件審理之範圍，一併敘明。至抗告人
    其他所陳事項，經核並無礙抗告人本件交通違規事實之認定
    ，抗告人執此提起抗告，亦無理由。
六、綜上所述，抗告人確有「二車以上共同在道路上以危險方式
    駕車」之違規行為，堪以認定。從而，原裁定以抗告人之聲
    明異議為無理由予以裁定駁回，於法自無不合。抗告人仍執
    前詞提起抗告，提摘原裁定不當，並無理由，應予駁回。
據上論結，應依道路交通事件處理辦法第25條、刑事訴訟法第41
2 條，裁定如主文。
中    華    民    國   100    年    11    月    7     日
                  刑事第四庭    審判長法  官  蕭權閔
                                      法  官  王憲義
                                      法  官  唐照明
以上正本證明與原本無異。
不得再抗告。
中    華    民    國   100    年    11    月    7     日
                                      書記官  黃琳群